【裁判字號】    97,裁,687
【裁判日期】    970124
【裁判案由】    虛報進口貨物
【裁判全文】
最  高  行  政  法  院  裁  定
                                     97年度裁字第00687號
上  訴  人  信邦電子股份有限公司
代  表  人  甲○○
訴訟代理人  陳志揚  律師
            張弘明  律師
被 上訴 人  財政部臺北關稅局
代  表  人  李  茂
上列當事人間虛報進口貨物事件，上訴人對於中華民國96年8月1
6日臺北高等行政法院96年度訴字第76號判決，提起上訴，本院
裁定如下：
    主  文
上訴駁回。
上訴審訴訟費用由上訴人負擔。
    理  由
一、按對於高等行政法院判決之上訴，非以其違背法令為理由，
    不得為之，行政訴訟法第242條定有明文。依同法第243條第
    1項規定，判決不適用法規或適用不當者，為違背法令；而
    判決有同條第2項所列各款情形之一者，為當然違背法令。
    是當事人對於高等行政法院判決上訴，如依行政訴訟法第24
    3條第1項規定，以高等行政法院判決有不適用法規或適用不
    當為理由時，其上訴狀或理由書應有具體之指摘，並揭示該
    法規之條項或其內容；若係成文法以外之法則，應揭示該法
    則之旨趣；倘為司法院解釋或本院之判例，則應揭示該判解
    之字號或其內容。如以行政訴訟法第243條第2項所列各款情
    形為理由時，其上訴狀或理由書，應揭示合於該條項各款之
    事實。上訴狀或理由書如未依此項方法表明，或其所表明者
    與上開法條規定不合時，即難認為已對高等行政法院判決之
    違背法令有具體之指摘，其上訴自難認為合法。
二、本件上訴人提起上訴，係以：其於民國93年1月13日至同年4
    月2日間，分別委由鴻天運通股份有限公司（下簡稱鴻天運
    通公司）、華陽航空貨運承攬有限公司（下簡稱華陽航運承
    攬公司）報運進口貨物合計19批，申報貨物名稱為"HIROSE"
    CONNECTORS，產地為中國大陸，係依照出口商日商廣瀨電機
    株式會社（HIROSE ELECTRIC CO., LED，下稱廣瀨電機）所
    開立之發票內容申報，及信賴經國家認可之專業報關業者之
    建議如實申報關稅，主觀上並無任何虛報進口貨物名稱或逃
    避管制之故意或過失，原審對此未詳為審酌，顯有判決不備
    理由之違法；況原審究係認其有虛報進口貨物名稱或逃避管
    制之故意，抑或為過失，判決理由前後記載不一，顯有矛盾
    ；又系爭貨物縱非歸列連接器，亦應核歸CCC8529.10.30.0
    0-8，屬天線及各種天線反射器之零件，如此則上訴人所涉
    僅屬虛報貨物名稱，而無涉及逃避管制，原審對此未詳予審
    酌，顯有判決不備理由及理由矛盾之違法等語，為其理由。
    本件上訴人對於高等行政法院判決上訴，雖以該判決違背法
    令為理由，惟查上訴人在原審之各項主張如何不足採，原判
    決均已詳為論斷，並無不合。核其上訴理由狀所載內容，係
    就原審取捨證據、認定事實之職權行使，及依職權裁量所論
    斷：上訴人於93年1月13日至同年4月2日間，分別委由鴻天
    運通公司、華陽航運承攬公司報運進口貨物計19批（報單號
    碼：第CH/93/375/00124號等計19批，（報單號碼、報關日
    期、完稅價格及追繳所漏進口稅款等，如附表所示），原申
    報貨物名稱為"HIROSE" CONNECTORS，產地為中國大陸，海
    關進口稅則號別為第8536.69.10號，稅率為FREE，均經電腦
    核定按C1（免審免驗）方式通關放行在案。嗣經被上訴人實
    施事後稽核結果：以上訴人所申報系爭來貨之名稱為CONNEC
    -TORS（連接器），所檢附原廠型錄雖記載貨物名稱分別為
    Connectors、FPC/FFC Connectors、Board to Wire Connec-
    tors及Optical Connectors等，屬各型式、種類之連接器
    ，惟原廠型錄對系爭進口貨物之描述（Description）均為
    「．．．ended coaxial cable．．．」（裝有插接器之同
    軸電纜或同軸電纜附連接器，即同軸電纜兩邊或單邊有連接
    器）字樣，此觀原廠型錄第5頁即明，核與被上訴人自日商
    廣瀨電機（HIROSE）網站下載資料所示系爭貨物所屬型號之
    產品名稱為Cable Assembly（Coaxial Cable With  Connect
    -or）等情相符，是本件進口貨物確係為COAXIAL CABLE WIT
    -H CONNECTOR（同軸電纜附連接器），而非CONNECTORS，堪
    以認定，亦證原廠型錄所記載不同之貨物名稱乃日本廣瀨電
    子為介紹其產品，而以各形式之插接器名稱作為產品種類，
    自仍無礙於其產品性質、種類、功能實質之認定；且上訴人
    申報系爭來貨之貨名雖為CONNECTORS，然申報之型號卻係同
    軸電線之型號，此對照原廠型錄Description欄之前「Cable
    Assembly」（裝有插接器之同軸電纜）所載型號規格與進口
    報單即知，例如進口報單第CH/93/375/00124號項次1、2，
    苟上訴人所申報之貨名CONNECTORS為真，按理自應依原廠型
    錄第5頁第3欄所載插接器型號分別申報為U.FL-LP-06 6、U.
    FL-LP-040，但上訴人卻申報為U.FL-2LP-066-A-(900)（U.F
    L系列2端裝有插接器《或連接器》直徑1.32 mm總長度900mm
    之同軸電纜）、U.FL-2LP(V)-04-A-(80)（U.FL系列2端裝有
    插接器《或連接器》直徑0.81mm總長度80mm之同軸電纜），
    亦即上訴人所申報者係同軸電纜線插接器Coaxial Cable之
    型號而非Connectors之型號，足見系爭來貨確為裝有插接器
    之同軸電纜無訛，則被上訴人予以歸列稅則號別為第8544.2
    0.10.00-1號，徵諸H.S.註解，自非無據；又上訴人係專業
    商，復為貨物進口人，對系爭貨物之類別、功能及屬性等知
    之甚詳，且原廠型錄復記載明確，自不容諉為不知，系爭來
    貨既係COAXIAL CABLE WITH CONNECTOR，上訴人自應對稅則
    號別第8544.20.10.00-1『同軸電纜』項下之貨物非屬經公
    告准許輸入之大陸物品，及雖屬『同軸電纜』若係專供天線
    專用之零件，即可以8529.10.30.00-8天線及各種天線反射
    器之零件之名義報運進口等情甚為明暸，苟系爭貨物確係專
    供天線專用之零件，則其自應於進口報單加以列載，然查上
    訴人於系爭貨物進口之初並未申報其係何種天線及天線反射
    器之零件或「×××貨品之零附件（配件、組件、元件）」
    等字樣，是上訴人主張系爭來貨之功能為供筆記型電腦或行
    動電話作為天線使用，乃筆記型電腦或行動電話天線之一部
    云云，顯係事後卸責之詞，委無可採，自仍應受罰。從而被
    上訴人認上訴人涉有虛報進口貨物名稱、逃避管制情形，審
    酌貨物均已放行提領，依海關緝私條例第37條第3項轉據同
    條例第36條第1項、第44條暨加值型及非加值型營業稅法第
    51條第7款等規定，除追徵所漏進口稅款共計新臺幣（下同
    ）948,612元（包括進口稅903,441元、營業稅45,171元）外
    ，並酌情處貨價2倍之罰鍰合計29,149,534元，及處所漏營
    業稅額1倍之罰鍰計5,800元（第CH/93/375/01089號進口報
    單部分），於法有據，並無違誤等情，指摘其為不當，並就
    原審已論斷者，泛言未論斷，或就原審所為論斷，泛言其論
    斷矛盾，或以其對法律之誤解，重複前已主張為原審詳予論
    斷所不採之理由，泛謂原審認事用法違背法令，而未具體表
    明其合於不適用法規、適用法規不當、或行政訴訟法第243
    條第2項所列各款之情形，難認對該判決之如何違背法令已
    有具體之指摘。依首揭說明，應認其上訴為不合法。
三、據上論結，本件上訴為不合法，依行政訴訟法第249條第1項
    前段、第104條、民事訴訟法第95條、第78條，裁定如主文
    。
中    華    民    國    97    年    1     月    24    日
                    最高行政法院第三庭
                        審判長法官  黃  璽  君
                              法官  林  茂  權
                              法官  鄭  忠  仁
                              法官  黃  本  仁
                              法官  吳  東  都
以  上  正  本  證  明  與  原  本  無  異
中    華    民    國    97    年    1     月    25    日
                              書記官  彭  秀  玲


司法院資訊處製作；財團法人民間司法改革基金會備份。
